最高法院刑事判決　　　　　　　　　 111年度台上字第3282號
上　訴　人　溫志強


上列上訴人因加重詐欺等罪案件，不服臺灣高等法院中華民國11
1年 3月24日第二審判決（110年度上訴字第3743號，起訴案號：
臺灣士林地方檢察署110年度偵字第10342號），提起上訴，本院
判決如下：
    主  文
上訴駁回。
    理  由
一、按刑事訴訟法第 377條規定：上訴於第三審法院，非以判決
    違背法令為理由，不得為之。是提起第三審上訴，應以原判
    決違背法令為理由，係屬法定要件，且必須依據卷內資料為
    具體之指摘，並足據以辨認原判決已具備違背法令之形式，
    始屬相當。本件原判決綜合全案證據資料，本於事實審法院
    之推理作用，認定上訴人溫志強有如其事實欄即其附表所載
    ，參與詐欺犯罪組織後，並為三人以上共同詐欺取財（下稱
    加重詐欺取財），以及掩飾暨隱匿詐騙所得贓款去向共 6次
    之犯行，因而撤銷第一審科刑之判決，改判仍論上訴人以加
    重詐欺取財及一般洗錢罪，其中如同上附表編號 1部分，兼
    論以參與犯罪組織罪，並均依想像競合犯關係從一重以加重
    詐欺取財共 6罪處斷，每罪各處有期徒刑1年2月，且定其應
    執行之刑為有期徒刑 1年10月，復諭知未扣案犯罪所得新臺
    幣 1,000元沒收，於全部或一部不能沒收或不宜執行沒收時
    ，追徵其價額，已詳敘其所憑證據及認定之理由（上訴人於
    偵查、第一審及原審審理時均坦承本件全部犯行不諱），俱
    有卷存證據資料可資覆按，從形式上觀察，原判決並無足以
    影響其判決結果之違法情形存在。
二、上訴人上訴意旨略以：伊為還債及改善家庭經濟狀況而兼差
    開車載客賺錢，未料涉入詐欺犯罪集團之運作，犯後深切自
    省，並與若干被害人達成民事賠償和解，且已履行部分和解
    條件，犯後態度良好，原判決之量刑仍嫌過重，祈請審酌上
    情，改判從輕量刑或宣告緩刑，以啟自新云云。惟刑罰之量
    定，係實體法上賦予事實審法院得依職權自由裁量之事項，
    苟其科刑輕重符合規範體系及目的，於裁量權之行使無所逾
    越或濫用，而無明顯違背公平、比例及罪刑相當原則者，即
    不能任意指為違法而執為適法之第三審上訴理由。本件原判
    決於量刑時已敘明係以上訴人之責任為基礎，對於如何依刑
    法第57條各款所列事項，審酌其犯罪之一切情狀，而量處前
    揭宣告刑並酌定其應執行刑，均於理由內說明綦詳，核未逾
    越刑罰自由裁量界限，亦無明顯違背公平、比例及罪刑相當
    原則之情形。本件上訴人上訴意旨並未具體指明原判決之量
    刑，究有如何顯然逾越法律規範或濫用裁量權限之違法情形
    ，徒就原審刑罰裁量職權之適法行使，暨原判決已明確論斷
    說明之事項，任意指摘，顯不足據以辨認原判決已具備違背
    法令之形式，揆諸前揭規定及說明，其上訴均為違背法律上
    之程式，應併予駁回。又本件上訴既應從程序上駁回，則上
    訴人請求本院改判從輕量刑或宣告緩刑云云；另臺灣士林地
    方檢察署函送該署111年度偵字第10298號詐欺案件卷宗，並
    以110年度偵字第16195號併辦意旨書，主張該案犯罪事實與
    原判決附表編號2至6所示之犯罪事實相同，而為事實上同一
    之案件，應併予審理等旨，即均屬無從審酌，且上開卷宗應
    予退回，均附此敘明。
據上論結，應依刑事訴訟法第395條前段，判決如主文。
中    華    民    國   111    年    7     月    7     日
                  刑事第一庭審判長法  官  郭  毓  洲  
                                  法  官  林  英  志  
                                  法  官  林  靜  芬  
                                  法  官  宋  松  璟  
                                  法  官  蔡  憲  德  
本件正本證明與原本無異
                                  書記官
中    華    民    國   111    年    7     月    11    日